【裁判字號】    98,審易,298
【裁判日期】    981229
【裁判案由】    恐嚇等
【裁判全文】
臺灣新竹地方法院刑事判決             98年度審易字第298號
公  訴  人  臺灣新竹地方法院檢察署檢察官
被      告  甲○○
選任辯護人  錢炳村律師
被      告  乙○○
選任辯護人  陳文元律師
上列被告等因恐嚇案件，經檢察官提起公訴（98年度偵字第2015
號），本院改依簡式審判程序，並判決如下：
    主  文
甲○○共同犯恐嚇危害安全罪，處拘役伍拾玖日，如易科罰金，
以新臺幣壹仟元折算壹日。緩刑貳年。扣案之甩棍貳支，沒收之
。
乙○○共同犯恐嚇危害安全罪，處拘役伍拾玖日，如易科罰金，
以新臺幣壹仟元折算壹日。緩刑貳年。扣案之甩棍貳支，沒收之
。
    事  實
一、甲○○於民國98年2 月9 日晚上7 時35分許，駕駛車牌號碼
    5P- 1463號自小客車在新竹市○○路加油站內，不慎撞及前
    方等候加油，由丙○○所駕駛車牌號碼W7-9843 號自小客車
    （車內尚有丙○○之妻子、小孩、父親）之後保險桿，甲○○原本準備駛離，丙○○見狀上前攔下，要求賠償車損，因
    金額一時無法談妥，丙○○當場報警處理，雙方始以新臺幣
    （下同）2,000 元和解，甲○○並當場交付現金給丙○○收
    受，丙○○於是駕車駛離現場並帶家人前往附近用餐。於同
    日晚上8 時40分許，丙○○（原起訴書誤載為甲○○）用餐
    完畢駕車折回北大加油站加油，恰巧遇到甲○○、乙○○等
    7 、8 人，共騎乘6 、7 部機車在北大加油站前聚集，甲○○、乙○○等人見丙○○前來，遂集結6 、7 部機車，一路
    尾隨丙○○之車輛，自北大路右轉中正路後，再右轉中央路
    ，再左轉大同路，於同日晚上9 時許，丙○○在新竹市○○
    路73號某玩具店前停車讓妻子下車購物，此時甲○○、乙○○將機車停在丙○○車輛前方5 至10公尺處，2 人乃共同基
    於恐嚇危害安全之犯意聯絡及行為分擔，各手持乙○○所有
    之甩棍1 支，朝丙○○之車頭及側面駕駛座走來，致生危害
    丙○○之生命、身體安全，丙○○見2 人來意不善，迅速發
    動引擎準備駛離，此時乙○○立即奮身跳上引擎蓋及車頂，
    用力猛踩車頂，致引擎蓋、車頂凹陷，致令不堪使用（另2
    人共同涉犯毀損罪嫌部分，業經丙○○撤回告訴，由本院另
    為不受理判決），嗣丙○○駕車前往新竹市警察局第二分局
    東門派出所報警，經警循線查獲，並扣得乙○○自行交出之
    甩棍2 支。
二、案經丙○○訴由新竹市警察局第二分局東門派出所報請臺灣
    新竹地方法院檢察署檢察官偵查起訴。
    理  由
一、認定犯罪事實所憑之證據及理由：
（一）被告甲○○、乙○○於本院準備程序及簡式審理中訊問時
      ，均坦白承認。
（二）證人即告訴人丙○○於警詢中之指述、偵查中之證述遭恐
      嚇之情節。
（三）新竹市警察局第二分局扣押筆錄、扣押物品目錄表、告訴
      人車子受損及甩棍2支照片共3張、新竹市○○○道路交通
      事故當事人登記聯單及扣案之甩棍2支，足資佐證。
      綜上事證，堪認被告2 人自白應與事實相符，可以採信。
      本件事證已臻明確，被告2 人恐嚇犯行，均堪以認定，應
      依法予以論罪科刑。
二、論罪科刑之理由：
（一）按刑法第305 條之恐嚇罪，所稱以加害生命、身體、自由
      、名譽、財產之事，恐嚇他人者，係指以使人生畏怖心為
      目的，而通知將加惡害之旨於被害人而言。凡一切之言語
      、舉動足以使他人生畏懼心者，均包含在內。又恐嚇罪之
      通知危害方法，並無限制，除以積極明示之言語舉動外，
      凡以其他足使被害人理解其意義之方法或暗示其如不從，
      將加危害而使被害人心生畏怖者，均應包括在內（最高法
      院52年台上字第751 號判例、22年上字第1310號判例、7
      3 年度台上字第1933號判決足資參照）。查本件被告甲○○與告訴人丙○○於98年2 月9 日晚上7 時35分許，在新
      竹市北大加油站內發生車輛擦撞，經告訴人丙○○報警處
      理，被告甲○○始賠償告訴人丙○○現金2,000 元，嗣於
      同日晚上9 時許，被告甲○○與被告乙○○在新竹市○○
      路73號前，將騎乘之機車擋住告訴人丙○○所駕駛上揭自
      小客車離去，並各持甩棍1 支走向告訴人丙○○駕駛之車
      輛，雖被告2 人並未出言恐嚇，但告訴人丙○○基於前與
      被告甲○○因車輛擦撞之不愉快經驗，事後又遭被告2 人
      帶領6 至7 部機車尾隨於後等情，因此從被告2 人將所騎
      乘之機車擋住告訴人丙○○所駕駛之自小客車離去，並各
      持甩棍1 支下車走向告訴人丙○○之舉動，已足使告訴人
      丙○○心生畏怖，足生對其生命、身體安全之危害，是核
      被告2 人所為，均係犯刑法第305 條之恐嚇危害安全罪。
（二）被告甲○○、乙○○就上開犯行，有犯意之聯絡及行為之
      分擔，均為共同正犯。
（三）審酌被告2 人素行尚佳，僅因被告甲○○與告訴人丙○○
      所駕駛之自小客車發生擦撞糾紛，被告2 人即各持甩棍加
      以恐嚇告訴人丙○○之犯罪動機、目的及手段，及目前被
      告2 人均就讀高中之智識程度，犯罪後均坦承犯行、態度
      尚佳，並與告訴人丙○○達成和解，各已給付和解金額20
      萬元，有匯款單2 紙在卷可憑等一切情狀，各量處如主文
      所示之刑，並均諭知易科罰金之折算標準。
（四）末查，被告2 人均未曾因故意犯罪受有期徒刑以上刑之宣
      告，此有臺灣高等法院被告前案紀錄表2 份在卷可參，其
      等因一時失慮致為本件犯行，相信歷此次偵審程序，已知
      所警惕而無再犯之虞，故本院認上開所宣告之刑，以暫不
      執行為適當，爰依刑法第74條第1 項第1 款之規定，均諭
      知緩刑2 年，以啟自新。
（五）扣案之甩棍2 支，係被告乙○○所有，並供被告2 人犯罪
      之用，爰依刑法第38條第1 項第2 款規定，諭知沒收之。
三、適用法律：
（一）刑事訴訟法第284條之1、第299條第1項前段。
（二）刑法第28條、第305 條、第41條第1 項前段、第74條第1
      項第1 款、第38條第1 項第2 款。
（三）刑法施行法第1條之1。
本案經檢察官黃英彥到庭執行職務。
中    華    民    國    98    年    12    月    29    日
                          刑事第九庭  法  官    魏瑞紅
以上正本證明與原本無異。
如不服本判決應於收受本判決後10日內向本院提出上訴書狀，上
訴書狀應敘述具體理由。上訴書狀未敘述上訴理由者，應於上訴
期間屆滿後20日內補提理由書狀於本院 (均須按他造當事人之人
數附繕本 )「切勿逕送上級法院」。
中    華    民    國    98    年    12    月    29    日
                                      書記官    鄧雪怡
附錄本案論罪科刑所適用法條全文：
刑法第305條：
以加害生命、身體、自由、名譽、財產之事，恐嚇他人致生危害
於安全者，處2年以下有期徒刑、拘役或3百元以下罰金。

司法院資訊處製作；財團法人民間司法改革基金會備份。
